臺灣屏東地方法院刑事判決　　　　　　96年度交簡上字第64號
上　訴　人　臺灣屏東地方法院檢察署檢察官
上　訴　人
即　被　告　乙○○
上列上訴人因被告公共危險案件，對於中華民國96年8 月20日本
院所為第一審簡易判決（96年度交簡字第450 號）提起上訴（原
聲請簡易判決處刑案號：96年度偵字第3102號），本院第二審合
議庭認不宜逕以簡易判決處刑，改依通常程序審理，並自為第一
審判決如下：
    主  文
原判決撤銷。
乙○○服用酒類，不能安全駕駛動力交通工具而駕駛，處有期徒
刑捌月，減為有期徒刑肆月，如易科罰金，以新臺幣壹仟元折算
壹日。
    事  實
一、乙○○曾因交通過失致人於死案件，經本院83年度交訴字第
    106 號判處有期徒刑7 月，緩刑3 年確定（已經期滿），猶
    不知警惕，於民國96年4 月15日晚間7 時30分，在屏東縣萬
    丹鄉○○路某客家小炒餐廳與友人飲酒後，明知酒精對於人
    體神經系統有抑制作用，酒後從事駕駛行為極易因體內酒精
    作用致身體協調機能及對外界事物之反應能力減弱而發生危
    險，竟仍駕駛車牌號碼WN-9029 號自用小客車上路行駛，旋
    於稍後即同日晚間9 時20分許，由南往北沿屏東縣萬丹鄉○
    ○村○○路○段行經該路536 號前方時，因體內酒精作用致
    不能有效操控所駕車輛，自後方追撞同向前方由甲○○駕駛
    ，並搭載其子即兒童莊文政（92年10月26日生）之車牌號碼
    PHH-825 號重型機車，造成該機車倒地，騎士甲○○、乘客
    莊文政均因而受傷（過失傷害部分未據告訴），嗣因乙○○
    先行離去（涉犯肇事逃逸已經檢察官不起訴處分），於同日
    晚間10時19分始為警測得其吐氣中酒精濃度尚達每公升1.37
    毫克（1.37mg/L）而查獲，推算其稍早酒後駕車發生事故時
    ，體內酒精濃度數值約相當於吐氣中酒精濃度每公升1.417
    ～1.460 毫克之程度。
二、案經屏東縣警察局屏東分局報告臺灣屏東地方法院檢察署檢
    察官偵查後聲請簡易判決處刑。
　  理  由
一、前揭犯罪事實，除據被告乙○○坦承不諱，復有酒精測定紀
    錄、道路交通事故調查報告(一)、(二)表、現場圖、現場及車損
    照片10幀附卷可憑。按酒精對人體所生影響，於吐氣中酒精
    濃度達每公升0.25毫克時，即已輕微中毒，而有輕度協調功
    能降低，是依道路交通安全規則第114 條第2 款規定，汽車
    駕駛人飲酒後，吐氣中所含酒精濃度逾每公升0.25毫克者，
    即不得駕車；若進而其濃度達每公升0.55毫克、0. 75 毫克
    、0.85毫克以上者，肇事率猶依序達到一般正常人10倍、25
    倍、50倍之譜，此觀卷附臺灣高等法院88年10月26日院賓
    文廉字第13407 號致所屬各級法院函檢附法務部88年10月1
    日法檢字第3641號函暨附件研究報告及中央警察大學蔡中
    志教授製作之「酒精濃度與肇事率之關係表」自明。又因人
    體代謝作用，血液中酒精濃度每小時下降數值約為每百毫升
    10～19毫克，有卷附法務部法醫研究所90年2 月1 日法醫所
    90清字第0150號函存卷可參，若換算吐氣中酒精濃度每小時
    下降數值約相當於每公升0.0476毫克～0.0905毫克。本件被
    告乙○○前揭時地為警測得吐氣中酒精濃度為每公升1.37毫
    克之時間，距其酒後駕車肇事之時點已約1 小時，換算其犯
    罪時體內酒精濃度約相當於吐氣中酒精濃度每公升1. 417～
    1.460 毫克之程度，不僅遠逾前述肇事率為一般正常人50倍
    之標準，危險極高，其犯罪事證已臻明確，應依法論科。
二、核被告乙○○所為，係犯刑法第185 條之3 服用酒類致不能
    安全駕駛動力交通工具而駕駛之公共危險罪。
三、原審以被告罪證明確，因而予以論罪科刑，固非無見。惟查
    ：依刑事訴訟法449 條第3 項規定，「依前2 項規定所科之
    刑以宣告緩刑、得易科罰金之有期徒刑及拘役或罰金為限」
    ，原判決未予緩刑而諭知之宣告刑有期徒刑8 月，已與刑法
    第41條第1 項規定「犯最重本刑為5 年以下有期徒刑以下之
    罪，而受6 個月以下有期徒刑或拘役之宣告」始得易科罰金
    之規定未合，雖原判決依中華民國九十六年罪犯減刑條例之
    規定減刑為有期徒刑4 月，並依該條例諭知易科罰金，然本
    院參酌最高法院77年台上字第4203號判決：「刑法第74條所
    謂受2 年以下有期徒刑、拘役或罰金之宣告，係指宣告之本
    刑而言，並不包括減刑之宣告，被告宣告之本刑為有期徒刑
    2 年6 月，即不得宣告緩刑」之意旨，認原審以簡易判決處
    刑，尚有未合。原判決既有上開可議，本件上訴即有理由，
    應由本院撤銷改判，並為保障當事人之審級利益，本院合議
    庭依通常訴訟程序審判後，按法院辦理刑事訴訟簡易程序案
    件應注意事項第14點規定，撤銷原審判決，以第一審法院之
    地位，自為第一審通常程序之判決。爰審酌被告素行及其犯
    罪時體內酒精濃度約相當於吐氣中酒精濃度每公升1.417 ～
    1.460 毫克，對公共安全之危害非輕，惟犯後坦承犯行，並
    已與被害人達成和解，賠償被害人損失等一切情狀，量處如
    主文第2 項所示之宣告刑。又被告犯罪在96年4 月24日以前
    ，其所受之宣告刑未逾1 年6 月，合於中華民國96年罪犯減
    刑條例之規定，應減其刑期2 分之1 ，並諭知易科罰金之折
    算標準。
四、據上論結，應依刑事訴訟法第455 條之1 第1 項、第3 項、
    第369 條第1 項前段、第364 條、第299 條第1 項前段，刑
    法第185 條之3 、第41條第1 項前段，刑法施行法第1 條之
    1 ，中華民國96年罪犯減刑條例第2 條第1 項第3 款、第7
    條第1 項、第2 項、第9 條，逕以簡易判決處刑如主文。
本案經檢察官陳俊宏到庭執行職務
中    華    民      國      96    年   11   月  6     日
                  交通法庭    審判長法  官  吳永宋
                                    法  官  春生
                                    法  官  趙家光
以上正本證明與原本無異。
如不服本件判決應於收受本判決送達後十日內向本院提出上訴書
狀（均須按他造當事人之人數附繕本）。
中　　華　　民　　國　　96　　年　　11　　月　　6 　　日
                                    書記官  劉淑蓉
附錄本判決論罪科刑法條：
中華民國刑法第185條之3
服用毒品、麻醉藥品、酒類或其他相類之物，不能安全駕駛動力交通工具
而駕駛者，處 1 年以下有期徒刑、拘役或 3 萬元以下罰金。
